---
editor: 
  markdown: 
    wrap: 72
---

Заметки:

\- регион добавлен из data_clean.csv

\- total_pub - все публикации

\- NA - все публикации без квартиля

\- Датасет с без фракционализацией. На примере WOS:A1996WT56000001. 5
соавторов из двух институций. Каждой из двух институции по + 1 от
публикации WOS:A1996WT56000001

\- Датасет с фракционализацией. на примере WOS:000313058100003. три
соавтора. два из одной институции (Rutgers State University). Rutgers
State University получает (0.33 + 0.33). National Research University
Higher School of Economics 0.33

\- Датасет с фракционализацией. фракционализация research_areas. на
примере WOS:000286815100004. три research_areas через запятую, три
соавтора, два из которых в одном универе.

универу с одним соавтором:

в область A будет добавлено 0.33 \* 0.33 = 0.1111

в область B будет добавлено 0.33 \* 0.33 = 0.1111

в область C будет добавлено 0.33 \* 0.33 = 0.1111

Универу с двумя соваторами:

в область A будет добавлено (0.33 + 0.33) \* 0.33 = 0.2222

в область B будет добавлено (0.33 + 0.33) \* 0.33 = 0.2222

в область C будет добавлено (0.33 + 0.33) \* 0.33 = 0.2222

ИТОГО: 0.2222 \* 3 + 0.1111 \* 3 = 1 статья WOS:000286815100004

\- Датасет с фракционализацией. field - 3 переменных SSCI, AHCI,
SSCI/AHCI -- и число публикаций в каждой категории *фракционализована*

*-* Датасетс фракционализацией*. collab_type* фракционализована

Изначальный датасет data_website_original. Прежде начала работы к нему
по id добавить переменную q из data_website.

```{r}
data_website_original <- read_excel("data/data_website original.xlsx")

data_website <- read_excel("data/data_website.xlsx") 

data_website <- data_website %>% select(id, Q) %>% 
  distinct(id, .keep_all = TRUE)
  # group_by(id) %>% 
  # summarise(count = length(Q),
  #           Q = paste(sort(unique(Q)), collapse = "; ")) %>%
  # arrange(desc(count))

country_region <- read_csv("data/data_clean.csv") 
country_region <- country_region %>% select(country, region) %>%
  distinct(country, region, .keep_all = TRUE) %>%
  filter(!is.na(country))

data_kat <- data_website_original %>% 
  left_join(data_website, by = c("UT" = "id")) %>% 
  mutate(year_group = case_when(year >= 1990 & year <= 2000 ~ "1990-2000",
                                year >= 2001 & year <= 2010 ~ "2001-2010",
                                year >= 2011 & year <= 2020 ~ "2011-2020",
                                TRUE ~ as.character(year))) %>% 
  mutate(year_group = factor(year_group, 
                             levels = c("1990-2000", "2001-2010","2011-2020"))) 
data_kat$country[data_kat$country == "Hong Kong"] <- "China"
data_kat <- data_kat %>% left_join(country_region)
```

# Версия датасета без фракционализации

Итоговый датасет -- это где наблюдениями являются институции. При этом
случаи, когда одна статья написана несколькими авторами из одной
организации, должны превратиться в случаи, когда этой организации
приписана одна статья. Сейчас в файле это не так. То есть, наверное,
прежде чем получать файл где институции, нужно в статье, которая
множественными строчками записана, убрать все повторные строчки с одной
и той же организацией. А потом уже переходить к преобразованию файла,
чтобы наблюдения были организациями. В этой версии если статья была
написана 2 авторами из разных организаций, то каждой организации
приписывается по статье.

-   На примере WOS:A1996WT56000001. 5 соавторов из двух институций.
    Каждой из двух институции по + 1 остатье от WOS:A1996WT56000001

```{r}
data_non_frac <- data_kat %>% filter(!is.na(organisation_full)) %>% 
  distinct(UT, organisation_full, .keep_all = TRUE) # %>% 
  # group_by(UT, organisation_full) %>% count()
```

organisation_full -- основная сущность нового датасета это организации

## Переменные

1990-2000 - количество публикаций этой организации 2001-2010 -
количество публикаций этой организации 2011-2020 -- количество
публикаций этой организации country - Страна region - Регион

```{r}
df1 <- data_non_frac %>% 
  group_by(organisation_full) %>% 
  summarise(total_pub = length(UT),
            country = paste(sort(unique(country)),collapse="; "),
            region = paste(sort(unique(region)),collapse="; "))
df2 <- data_non_frac %>% 
  group_by(organisation_full, year_group) %>% 
  summarise(count = length(organisation_full)) %>% 
  pivot_wider(values_from = "count", names_from = "year_group") %>% 
  ungroup() %>% 
  select(organisation_full, `1990-2000`, `2001-2010`, `2011-2020`) 

data <- left_join(df1, df2)  
```

q1 -- количество статей в 1 квартиле q2 -- количество статей в 2
квартиле q3 -- количество статей в 3 квартиле q4 -- количество статей в
4 квартиле q1_2000_2020 - количество статей в 1 квартиле в периоде
2000-2020

```{r}
df1 <- data_non_frac %>% 
  group_by(organisation_full, Q) %>% 
  summarise(count = length(organisation_full)) %>% 
  pivot_wider(values_from = "count", names_from = "Q") %>% 
  ungroup() %>% 
  select(organisation_full, `Q1`, `Q2`, `Q3`, `Q4`, `NA`) 

df2 <- data_non_frac %>% 
  filter(Q == "Q1") %>% 
  filter(year >= 2000) %>% 
  group_by(organisation_full) %>% 
  summarise(q1_2000_2020 = length(organisation_full))

df3 <- df1 %>% left_join(df2)

data <- data %>% left_join(df3)
```

research_areas - 15 переменных и в них количество публикаций организации
в этой категории. Если нескольким категориям, то присвоить часть статьи.
Фракционализовать.

```{r}
df1 <- data_non_frac %>% select(UT, organisation_full, research_areas) %>% 
  mutate(id = row_number()) %>% 
  separate_rows(research_areas, sep=";") %>% 
  mutate(research_areas = str_trim(research_areas, "both")) %>% 
  group_by(id) %>% 
  mutate(n_fields = length(organisation_full)) %>% ungroup() %>% select(-id) %>% 
  mutate(frac_fields = 1 / n_fields) %>% 
  group_by(organisation_full, research_areas) %>% 
  summarise(count = sum(frac_fields)) %>% ungroup() %>% 
  pivot_wider(values_from = "count", names_from = "research_areas") 

data <- data %>% left_join(df1)
```

field - 3 переменных SSCI, AHCI, SSCI/AHCI -- и число публикаций в
каждой категории

```{r}
df1 <- data_non_frac %>% 
  group_by(organisation_full, field) %>% 
  summarise(count = length(organisation_full)) %>% 
  pivot_wider(values_from = "count", names_from = "field") %>% 
  ungroup() 

data <- data %>% left_join(df1)
```

TC - взять среднее для организации по всему датасету top_1 - взять сумму
для организации по всему датасету top_10 - взять сумму для организации
по всему датасету top_25 - взять сумму для организации по всему датасету
mncs - взять среднее для организации по всему датасету

```{r}
df1 <- data_non_frac %>% 
  group_by(organisation_full) %>% 
  summarise(TC = mean(TC, na.rm = TRUE),
            top_1 = sum(top_1),
            top_10 = sum(top_10),
            top_25 = sum(top_25),
            mncs = mean(mncs, na.rm = TRUE)) 

data <- data %>% left_join(df1)
```

collab_type -- категориальные переменные с число публикаций по каждой
категории collab_type

```{r}
df1 <- data_non_frac %>% 
  group_by(organisation_full, collab_type) %>% 
  summarise(count = length(organisation_full)) %>% 
  pivot_wider(values_from = "count", names_from = "collab_type") %>% 
  ungroup() 

data <- data %>% left_join(df1)
write_csv(data, "data_non_frac.csv")
openxlsx::write.xlsx(data, "data_non_frac.xlsx")
```

# Версия датасета с фракционализацией

Итоговый датасет -- это где наблюдениями являются институции.Кажется, у
нас подход к фракционализации, что если 3 организации и 2 из них
одинаковые, то им присваивается 0,6. Тогда "очищать" статью от повторов
авторов из одних и тех же организаций не нужно. organisation_full --
основная сущность нового датасета это организации

```{r}
data_frac <- data_kat %>% filter(!is.na(organisation_full)) %>% 
  ## ФРАКЦИОНАЛИЗАЦИЯ
  group_by(UT) %>% 
  mutate(n_auth = length(organisation_full), .after = "organisation_full") %>% 
  ungroup() %>% 
  mutate(frac = 1 / n_auth, .after = "organisation_full")
```

## Переменные

1990-2000 - количество публикаций этой организации \* С учетом
фракционализации 2001-2010 - количество публикаций этой организации \* С
учетом фракционализации 2011-2020 -- количество публикаций этой
организации \* С учетом фракционализации country - Страна region -
Регион

```{r}
df1 <- data_frac %>% 
  group_by(organisation_full) %>% 
  summarise(total_pub = sum(frac),
            country = paste(sort(unique(country)),collapse="; "),
            region = paste(sort(unique(region)),collapse="; "))
df2 <- data_frac %>% 
  group_by(organisation_full, year_group) %>% 
  summarise(count = sum(frac)) %>% 
  pivot_wider(values_from = "count", names_from = "year_group") %>% 
  ungroup() %>% 
  select(organisation_full, `1990-2000`, `2001-2010`, `2011-2020`) 

data <- left_join(df1, df2)  
```

q1 -- количество статей в 1 квартиле \*если статья 1 квартиля была
половинкой статьи в результате фракционализации, то и здесь она
считается половинкой. Ко всем квартилям это относится. q2 -- количество
статей в 2 квартиле q3 -- количество статей в 3 квартиле q4 --
количество статей в 4 квартиле q1_2000_2020 - количество статей в 1
квартиле в периоде 2000-2020

```{r}
df1 <- data_frac %>% 
  group_by(organisation_full, Q) %>% 
  summarise(count = sum(frac)) %>% 
  pivot_wider(values_from = "count", names_from = "Q") %>% 
  ungroup() %>% 
  select(organisation_full, `Q1`, `Q2`, `Q3`, `Q4`, `NA`) 

df2 <- data_frac %>% 
  filter(Q == "Q1") %>% 
  filter(year >= 2000) %>% 
  group_by(organisation_full) %>% 
  summarise(q1_2000_2020 = sum(frac))

df3 <- df1 %>% left_join(df2)

data <- data %>% left_join(df3)
```

research_areas - 15 переменных и в них количество публикаций организации
в этой категории. Если нескольким категориям, то присвоить часть статьи.
Фракционализовать.

```{r}
df1 <- data_frac %>% select(UT, organisation_full, frac, research_areas) %>% 
  mutate(id = row_number()) %>% 
  separate_rows(research_areas, sep = ";") %>% 
  mutate(research_areas = str_trim(research_areas, "both")) %>% 
  group_by(id) %>% 
  mutate(n_fields = length(organisation_full)) %>% ungroup() %>% select(-id) %>% 
  mutate(frac_fields = 1 / n_fields) %>% 
  # filter(UT == "WOS:000286815100004" | UT == "WOS:000356603200004") %>% 
  group_by(UT, organisation_full, research_areas, frac) %>% 
  summarise(count = sum(frac_fields)) %>% ungroup() %>% 
  group_by(organisation_full, research_areas) %>% 
  mutate(frac_frac = frac * count) %>% 
  ungroup() %>% 
  group_by(organisation_full, research_areas) %>% 
  summarise(frac_frac_frac = sum(frac_frac)) %>% ungroup() %>% 
  pivot_wider(values_from = "frac_frac_frac", names_from = "research_areas") 

data <- data %>% left_join(df1)
```

field - 3 переменных SSCI, AHCI, SSCI/AHCI -- и число публикаций в
каждой категории

```{r}
df1 <- data_frac %>% 
  group_by(organisation_full, field) %>% 
  summarise(count = sum(frac)) %>% 
  pivot_wider(values_from = "count", names_from = "field") %>% 
  ungroup() 

data <- data %>% left_join(df1)
```

Фракционализация TC и mncs и top

```{r проба}
# Проба Фракционализации TC

df1 <- data_frac %>% select(UT, organisation_full, frac, TC) %>%
  filter(UT == "WOS:000286815100004" | UT == "WOS:000356603200004" | UT == "WOS:000085344600006") %>%
  # mutate(paper = case_when(UT == "WOS:000286815100004" ~ "A",
  #                          UT == "WOS:000356603200004" ~ "B",
  #                          TRUE ~ "C"), .before = "UT") %>%

  mutate(TC_f = TC * frac) %>%
  # group_by(organisation_full) %>%
  # mutate(pp = length(unique(UT))) %>% ungroup() %>%
  group_by(organisation_full, UT) %>%
  summarise(TC_fsum = sum(TC_f, na.rm = TRUE)) %>% ungroup() %>%
  group_by(organisation_full) %>%
  summarise(TC_fmean = mean(TC_fsum, na.rm = TRUE))

df2 <- data_non_frac %>%
  filter(UT == "WOS:000286815100004" | UT == "WOS:000356603200004" | UT == "WOS:000085344600006") %>%
  group_by(organisation_full) %>%
  summarise(TC = mean(TC, na.rm = TRUE))
            
df2 <- df2 %>% left_join(df1)

data_frac %>% select(UT, organisation_full, frac, TC) %>%
  filter(UT == "WOS:000286815100004" | UT == "WOS:000356603200004" | UT == "WOS:000085344600006") %>%
  mutate(TC_f = TC * frac) %>%
  group_by(organisation_full) %>%
  mutate(pp = length(unique(UT))) %>% ungroup() %>%
  mutate(pp_f = pp * frac) %>%
  group_by(organisation_full, UT) %>%
  mutate(TC_fsum = mean(TC_f, na.rm = TRUE)) %>% ungroup() %>%
  group_by(organisation_full) %>%
  summarise(TC_fmean = sum(TC_fsum, na.rm = TRUE) / pp_f)

df2 <- df2 %>% left_join(df1)

# write_csv(df1, "df1.csv")
```

```{r}
# Фракционализация TC
df1 <- data_frac %>% select(UT, organisation_full, frac, TC) %>% 
  # filter(UT == "WOS:000286815100004" | UT == "WOS:000356603200004" | UT == "WOS:000085344600006") %>% 
  mutate(TC_f = TC * frac) %>% 
  # group_by(organisation_full) %>% 
  # mutate(pp = length(unique(UT))) %>% ungroup() %>% 
  group_by(organisation_full, UT) %>% 
  summarise(TC_fsum = sum(TC_f, na.rm = TRUE)) %>% ungroup() %>% 
  group_by(organisation_full) %>% 
  summarise(TC_frac_mean = mean(TC_fsum, na.rm = TRUE))

data <- data %>% left_join(df1)

# Фракционализация mncs
df1 <- data_frac %>% select(UT, organisation_full, frac, mncs) %>% 
  # filter(UT == "WOS:000286815100004" | UT == "WOS:000356603200004" | UT == "WOS:000085344600006") %>% 
  mutate(mncs_f = mncs * frac) %>% 
  # group_by(organisation_full) %>% 
  # mutate(pp = length(unique(UT))) %>% ungroup() %>% 
  group_by(organisation_full, UT) %>% 
  summarise(mncs_fsum = sum(mncs_f, na.rm = TRUE)) %>% ungroup() %>% 
  group_by(organisation_full) %>% 
  summarise(mncs_frac_mean = mean(mncs_fsum, na.rm = TRUE))

data <- data %>% left_join(df1)

## Фракционализация top_

df1 <- data_frac %>% select(UT, organisation_full, frac, starts_with("top_")) %>% 
  # filter(UT == "WOS:000286815100004" | UT == "WOS:000356603200004" | UT == "WOS:000085344600006") %>% 
  mutate(top_1_fr = top_1 * frac,
         top_10_fr = top_10 * frac,
         top_25_fr = top_25 * frac,
         top_50_fr = top_50 * frac) %>% 
  group_by(organisation_full) %>% 
  summarise(top_1_fr = sum(top_1_fr),
            top_10_fr = sum(top_10_fr),
            top_25_fr = sum(top_25_fr),
            top_50_fr = sum(top_50_fr))

data <- data %>% left_join(df1)
```

collab_type -- категориальные переменные с число публикаций по каждой
категории collab_type

```{r}
df1 <- data_frac %>% 
  group_by(organisation_full, collab_type) %>% 
  summarise(count = sum(frac)) %>% 
  pivot_wider(values_from = "count", names_from = "collab_type") %>% 
  ungroup() 

data <- data %>% left_join(df1)

write_csv(data, "data_frac.csv")
openxlsx::write.xlsx(data, "data_frac.xlsx")
```


# 1990-2000 Версия датасета с фракционализацией

```{r}
data_frac <- data_kat %>% filter(!is.na(organisation_full)) %>% 
  filter(year_group == "1990-2000") %>% 
  ## ФРАКЦИОНАЛИЗАЦИЯ
  group_by(UT) %>% 
  mutate(n_auth = length(organisation_full), .after = "organisation_full") %>% 
  ungroup() %>% 
  mutate(frac = 1 / n_auth, .after = "organisation_full")

df1 <- data_frac %>% 
  group_by(organisation_full) %>% 
  summarise(total_pub = sum(frac),
            country = paste(sort(unique(country)),collapse="; "),
            region = paste(sort(unique(region)),collapse="; "))

data <- df1

df1 <- data_frac %>% 
  group_by(organisation_full, Q) %>% 
  summarise(count = sum(frac)) %>% 
  pivot_wider(values_from = "count", names_from = "Q") %>% 
  ungroup() %>% 
  select(organisation_full, `Q1`, `Q2`, `Q3`, `Q4`, `NA`) 


df3 <- df1

data <- data %>% left_join(df3)

df1 <- data_frac %>% select(UT, organisation_full, frac, research_areas) %>% 
  mutate(id = row_number()) %>% 
  separate_rows(research_areas, sep = ";") %>% 
  mutate(research_areas = str_trim(research_areas, "both")) %>% 
  group_by(id) %>% 
  mutate(n_fields = length(organisation_full)) %>% ungroup() %>% select(-id) %>% 
  mutate(frac_fields = 1 / n_fields) %>% 
  # filter(UT == "WOS:000286815100004" | UT == "WOS:000356603200004") %>% 
  group_by(UT, organisation_full, research_areas, frac) %>% 
  summarise(count = sum(frac_fields)) %>% ungroup() %>% 
  group_by(organisation_full, research_areas) %>% 
  mutate(frac_frac = frac * count) %>% 
  ungroup() %>% 
  group_by(organisation_full, research_areas) %>% 
  summarise(frac_frac_frac = sum(frac_frac)) %>% ungroup() %>% 
  pivot_wider(values_from = "frac_frac_frac", names_from = "research_areas") 

data <- data %>% left_join(df1)

df1 <- data_frac %>% 
  group_by(organisation_full, field) %>% 
  summarise(count = sum(frac)) %>% 
  pivot_wider(values_from = "count", names_from = "field") %>% 
  ungroup() 

data <- data %>% left_join(df1)

# Фракционализация TC
df1 <- data_frac %>% select(UT, organisation_full, frac, TC) %>% 
  # filter(UT == "WOS:000286815100004" | UT == "WOS:000356603200004" | UT == "WOS:000085344600006") %>% 
  mutate(TC_f = TC * frac) %>% 
  # group_by(organisation_full) %>% 
  # mutate(pp = length(unique(UT))) %>% ungroup() %>% 
  group_by(organisation_full, UT) %>% 
  summarise(TC_fsum = sum(TC_f, na.rm = TRUE)) %>% ungroup() %>% 
  group_by(organisation_full) %>% 
  summarise(TC_frac_mean = mean(TC_fsum, na.rm = TRUE))

data <- data %>% left_join(df1)

# Фракционализация mncs
df1 <- data_frac %>% select(UT, organisation_full, frac, mncs) %>% 
  # filter(UT == "WOS:000286815100004" | UT == "WOS:000356603200004" | UT == "WOS:000085344600006") %>% 
  mutate(mncs_f = mncs * frac) %>% 
  # group_by(organisation_full) %>% 
  # mutate(pp = length(unique(UT))) %>% ungroup() %>% 
  group_by(organisation_full, UT) %>% 
  summarise(mncs_fsum = sum(mncs_f, na.rm = TRUE)) %>% ungroup() %>% 
  group_by(organisation_full) %>% 
  summarise(mncs_frac_mean = mean(mncs_fsum, na.rm = TRUE))

data <- data %>% left_join(df1)

## Фракционализация top_

df1 <- data_frac %>% select(UT, organisation_full, frac, starts_with("top_")) %>% 
  # filter(UT == "WOS:000286815100004" | UT == "WOS:000356603200004" | UT == "WOS:000085344600006") %>% 
  mutate(top_1_fr = top_1 * frac,
         top_10_fr = top_10 * frac,
         top_25_fr = top_25 * frac,
         top_50_fr = top_50 * frac) %>% 
  group_by(organisation_full) %>% 
  summarise(top_1_fr = sum(top_1_fr),
            top_10_fr = sum(top_10_fr),
            top_25_fr = sum(top_25_fr),
            top_50_fr = sum(top_50_fr))

data <- data %>% left_join(df1)

df1 <- data_frac %>% 
  group_by(organisation_full, collab_type) %>% 
  summarise(count = sum(frac)) %>% 
  pivot_wider(values_from = "count", names_from = "collab_type") %>% 
  ungroup() 

data <- data %>% left_join(df1)

write_csv(data, "data_frac_1990_2000.csv")
```


# 2001-2010 Версия датасета с фракционализацией

```{r}
data_frac <- data_kat %>% filter(!is.na(organisation_full)) %>% 
  filter(year_group == "2001-2010") %>% 
  ## ФРАКЦИОНАЛИЗАЦИЯ
  group_by(UT) %>% 
  mutate(n_auth = length(organisation_full), .after = "organisation_full") %>% 
  ungroup() %>% 
  mutate(frac = 1 / n_auth, .after = "organisation_full")

df1 <- data_frac %>% 
  group_by(organisation_full) %>% 
  summarise(total_pub = sum(frac),
            country = paste(sort(unique(country)),collapse="; "),
            region = paste(sort(unique(region)),collapse="; "))

data <- df1

df1 <- data_frac %>% 
  group_by(organisation_full, Q) %>% 
  summarise(count = sum(frac)) %>% 
  pivot_wider(values_from = "count", names_from = "Q") %>% 
  ungroup() %>% 
  select(organisation_full, `Q1`, `Q2`, `Q3`, `Q4`, `NA`) 


df3 <- df1

data <- data %>% left_join(df3)

df1 <- data_frac %>% select(UT, organisation_full, frac, research_areas) %>% 
  mutate(id = row_number()) %>% 
  separate_rows(research_areas, sep = ";") %>% 
  mutate(research_areas = str_trim(research_areas, "both")) %>% 
  group_by(id) %>% 
  mutate(n_fields = length(organisation_full)) %>% ungroup() %>% select(-id) %>% 
  mutate(frac_fields = 1 / n_fields) %>% 
  # filter(UT == "WOS:000286815100004" | UT == "WOS:000356603200004") %>% 
  group_by(UT, organisation_full, research_areas, frac) %>% 
  summarise(count = sum(frac_fields)) %>% ungroup() %>% 
  group_by(organisation_full, research_areas) %>% 
  mutate(frac_frac = frac * count) %>% 
  ungroup() %>% 
  group_by(organisation_full, research_areas) %>% 
  summarise(frac_frac_frac = sum(frac_frac)) %>% ungroup() %>% 
  pivot_wider(values_from = "frac_frac_frac", names_from = "research_areas") 

data <- data %>% left_join(df1)

df1 <- data_frac %>% 
  group_by(organisation_full, field) %>% 
  summarise(count = sum(frac)) %>% 
  pivot_wider(values_from = "count", names_from = "field") %>% 
  ungroup() 

data <- data %>% left_join(df1)

# Фракционализация TC
df1 <- data_frac %>% select(UT, organisation_full, frac, TC) %>% 
  # filter(UT == "WOS:000286815100004" | UT == "WOS:000356603200004" | UT == "WOS:000085344600006") %>% 
  mutate(TC_f = TC * frac) %>% 
  # group_by(organisation_full) %>% 
  # mutate(pp = length(unique(UT))) %>% ungroup() %>% 
  group_by(organisation_full, UT) %>% 
  summarise(TC_fsum = sum(TC_f, na.rm = TRUE)) %>% ungroup() %>% 
  group_by(organisation_full) %>% 
  summarise(TC_frac_mean = mean(TC_fsum, na.rm = TRUE))

data <- data %>% left_join(df1)

# Фракционализация mncs
df1 <- data_frac %>% select(UT, organisation_full, frac, mncs) %>% 
  # filter(UT == "WOS:000286815100004" | UT == "WOS:000356603200004" | UT == "WOS:000085344600006") %>% 
  mutate(mncs_f = mncs * frac) %>% 
  # group_by(organisation_full) %>% 
  # mutate(pp = length(unique(UT))) %>% ungroup() %>% 
  group_by(organisation_full, UT) %>% 
  summarise(mncs_fsum = sum(mncs_f, na.rm = TRUE)) %>% ungroup() %>% 
  group_by(organisation_full) %>% 
  summarise(mncs_frac_mean = mean(mncs_fsum, na.rm = TRUE))

data <- data %>% left_join(df1)

## Фракционализация top_

df1 <- data_frac %>% select(UT, organisation_full, frac, starts_with("top_")) %>% 
  # filter(UT == "WOS:000286815100004" | UT == "WOS:000356603200004" | UT == "WOS:000085344600006") %>% 
  mutate(top_1_fr = top_1 * frac,
         top_10_fr = top_10 * frac,
         top_25_fr = top_25 * frac,
         top_50_fr = top_50 * frac) %>% 
  group_by(organisation_full) %>% 
  summarise(top_1_fr = sum(top_1_fr),
            top_10_fr = sum(top_10_fr),
            top_25_fr = sum(top_25_fr),
            top_50_fr = sum(top_50_fr))

data <- data %>% left_join(df1)

df1 <- data_frac %>% 
  group_by(organisation_full, collab_type) %>% 
  summarise(count = sum(frac)) %>% 
  pivot_wider(values_from = "count", names_from = "collab_type") %>% 
  ungroup() 

data <- data %>% left_join(df1)

write_csv(data, "data_frac_2001_2010.csv")
```


# 2011-2020 Версия датасета с фракционализацией

```{r}
data_frac <- data_kat %>% filter(!is.na(organisation_full)) %>% 
  filter(year_group == "2011-2020") %>% 
  ## ФРАКЦИОНАЛИЗАЦИЯ
  group_by(UT) %>% 
  mutate(n_auth = length(organisation_full), .after = "organisation_full") %>% 
  ungroup() %>% 
  mutate(frac = 1 / n_auth, .after = "organisation_full")

df1 <- data_frac %>% 
  group_by(organisation_full) %>% 
  summarise(total_pub = sum(frac),
            country = paste(sort(unique(country)),collapse="; "),
            region = paste(sort(unique(region)),collapse="; "))

data <- df1

df1 <- data_frac %>% 
  group_by(organisation_full, Q) %>% 
  summarise(count = sum(frac)) %>% 
  pivot_wider(values_from = "count", names_from = "Q") %>% 
  ungroup() %>% 
  select(organisation_full, `Q1`, `Q2`, `Q3`, `Q4`, `NA`) 


df3 <- df1

data <- data %>% left_join(df3)

df1 <- data_frac %>% select(UT, organisation_full, frac, research_areas) %>% 
  mutate(id = row_number()) %>% 
  separate_rows(research_areas, sep = ";") %>% 
  mutate(research_areas = str_trim(research_areas, "both")) %>% 
  group_by(id) %>% 
  mutate(n_fields = length(organisation_full)) %>% ungroup() %>% select(-id) %>% 
  mutate(frac_fields = 1 / n_fields) %>% 
  # filter(UT == "WOS:000286815100004" | UT == "WOS:000356603200004") %>% 
  group_by(UT, organisation_full, research_areas, frac) %>% 
  summarise(count = sum(frac_fields)) %>% ungroup() %>% 
  group_by(organisation_full, research_areas) %>% 
  mutate(frac_frac = frac * count) %>% 
  ungroup() %>% 
  group_by(organisation_full, research_areas) %>% 
  summarise(frac_frac_frac = sum(frac_frac)) %>% ungroup() %>% 
  pivot_wider(values_from = "frac_frac_frac", names_from = "research_areas") 

data <- data %>% left_join(df1)

df1 <- data_frac %>% 
  group_by(organisation_full, field) %>% 
  summarise(count = sum(frac)) %>% 
  pivot_wider(values_from = "count", names_from = "field") %>% 
  ungroup() 

data <- data %>% left_join(df1)

# Фракционализация TC
df1 <- data_frac %>% select(UT, organisation_full, frac, TC) %>% 
  # filter(UT == "WOS:000286815100004" | UT == "WOS:000356603200004" | UT == "WOS:000085344600006") %>% 
  mutate(TC_f = TC * frac) %>% 
  # group_by(organisation_full) %>% 
  # mutate(pp = length(unique(UT))) %>% ungroup() %>% 
  group_by(organisation_full, UT) %>% 
  summarise(TC_fsum = sum(TC_f, na.rm = TRUE)) %>% ungroup() %>% 
  group_by(organisation_full) %>% 
  summarise(TC_frac_mean = mean(TC_fsum, na.rm = TRUE))

data <- data %>% left_join(df1)

# Фракционализация mncs
df1 <- data_frac %>% select(UT, organisation_full, frac, mncs) %>% 
  # filter(UT == "WOS:000286815100004" | UT == "WOS:000356603200004" | UT == "WOS:000085344600006") %>% 
  mutate(mncs_f = mncs * frac) %>% 
  # group_by(organisation_full) %>% 
  # mutate(pp = length(unique(UT))) %>% ungroup() %>% 
  group_by(organisation_full, UT) %>% 
  summarise(mncs_fsum = sum(mncs_f, na.rm = TRUE)) %>% ungroup() %>% 
  group_by(organisation_full) %>% 
  summarise(mncs_frac_mean = mean(mncs_fsum, na.rm = TRUE))

data <- data %>% left_join(df1)

## Фракционализация top_

df1 <- data_frac %>% select(UT, organisation_full, frac, starts_with("top_")) %>% 
  # filter(UT == "WOS:000286815100004" | UT == "WOS:000356603200004" | UT == "WOS:000085344600006") %>% 
  mutate(top_1_fr = top_1 * frac,
         top_10_fr = top_10 * frac,
         top_25_fr = top_25 * frac,
         top_50_fr = top_50 * frac) %>% 
  group_by(organisation_full) %>% 
  summarise(top_1_fr = sum(top_1_fr),
            top_10_fr = sum(top_10_fr),
            top_25_fr = sum(top_25_fr),
            top_50_fr = sum(top_50_fr))

data <- data %>% left_join(df1)

df1 <- data_frac %>% 
  group_by(organisation_full, collab_type) %>% 
  summarise(count = sum(frac)) %>% 
  pivot_wider(values_from = "count", names_from = "collab_type") %>% 
  ungroup() 

data <- data %>% left_join(df1)

write_csv(data, "data_frac_2011_2020.csv")
```

# 1990 Версия датасета с фракционализацией

```{r}
data_frac <- data_kat %>% filter(!is.na(organisation_full)) %>% 
  filter(year == 1990) %>% 
  ## ФРАКЦИОНАЛИЗАЦИЯ
  group_by(UT) %>% 
  mutate(n_auth = length(organisation_full), .after = "organisation_full") %>% 
  ungroup() %>% 
  mutate(frac = 1 / n_auth, .after = "organisation_full")

df1 <- data_frac %>% 
  group_by(organisation_full) %>% 
  summarise(total_pub = sum(frac),
            country = paste(sort(unique(country)),collapse="; "),
            region = paste(sort(unique(region)),collapse="; "))

data <- df1

df1 <- data_frac %>% 
  group_by(organisation_full, Q) %>% 
  summarise(count = sum(frac)) %>% 
  pivot_wider(values_from = "count", names_from = "Q") %>% 
  ungroup() %>% 
  select(organisation_full, `Q1`, `Q2`, `Q3`, `Q4`, `NA`) 


df3 <- df1

data <- data %>% left_join(df3)

df1 <- data_frac %>% select(UT, organisation_full, frac, research_areas) %>% 
  mutate(id = row_number()) %>% 
  separate_rows(research_areas, sep = ";") %>% 
  mutate(research_areas = str_trim(research_areas, "both")) %>% 
  group_by(id) %>% 
  mutate(n_fields = length(organisation_full)) %>% ungroup() %>% select(-id) %>% 
  mutate(frac_fields = 1 / n_fields) %>% 
  # filter(UT == "WOS:000286815100004" | UT == "WOS:000356603200004") %>% 
  group_by(UT, organisation_full, research_areas, frac) %>% 
  summarise(count = sum(frac_fields)) %>% ungroup() %>% 
  group_by(organisation_full, research_areas) %>% 
  mutate(frac_frac = frac * count) %>% 
  ungroup() %>% 
  group_by(organisation_full, research_areas) %>% 
  summarise(frac_frac_frac = sum(frac_frac)) %>% ungroup() %>% 
  pivot_wider(values_from = "frac_frac_frac", names_from = "research_areas") 

data <- data %>% left_join(df1)

df1 <- data_frac %>% 
  group_by(organisation_full, field) %>% 
  summarise(count = sum(frac)) %>% 
  pivot_wider(values_from = "count", names_from = "field") %>% 
  ungroup() 

data <- data %>% left_join(df1)

# Фракционализация TC
df1 <- data_frac %>% select(UT, organisation_full, frac, TC) %>% 
  # filter(UT == "WOS:000286815100004" | UT == "WOS:000356603200004" | UT == "WOS:000085344600006") %>% 
  mutate(TC_f = TC * frac) %>% 
  # group_by(organisation_full) %>% 
  # mutate(pp = length(unique(UT))) %>% ungroup() %>% 
  group_by(organisation_full, UT) %>% 
  summarise(TC_fsum = sum(TC_f, na.rm = TRUE)) %>% ungroup() %>% 
  group_by(organisation_full) %>% 
  summarise(TC_frac_mean = mean(TC_fsum, na.rm = TRUE))

data <- data %>% left_join(df1)

# Фракционализация mncs
df1 <- data_frac %>% select(UT, organisation_full, frac, mncs) %>% 
  # filter(UT == "WOS:000286815100004" | UT == "WOS:000356603200004" | UT == "WOS:000085344600006") %>% 
  mutate(mncs_f = mncs * frac) %>% 
  # group_by(organisation_full) %>% 
  # mutate(pp = length(unique(UT))) %>% ungroup() %>% 
  group_by(organisation_full, UT) %>% 
  summarise(mncs_fsum = sum(mncs_f, na.rm = TRUE)) %>% ungroup() %>% 
  group_by(organisation_full) %>% 
  summarise(mncs_frac_mean = mean(mncs_fsum, na.rm = TRUE))

data <- data %>% left_join(df1)

## Фракционализация top_

df1 <- data_frac %>% select(UT, organisation_full, frac, starts_with("top_")) %>% 
  # filter(UT == "WOS:000286815100004" | UT == "WOS:000356603200004" | UT == "WOS:000085344600006") %>% 
  mutate(top_1_fr = top_1 * frac,
         top_10_fr = top_10 * frac,
         top_25_fr = top_25 * frac,
         top_50_fr = top_50 * frac) %>% 
  group_by(organisation_full) %>% 
  summarise(top_1_fr = sum(top_1_fr),
            top_10_fr = sum(top_10_fr),
            top_25_fr = sum(top_25_fr),
            top_50_fr = sum(top_50_fr))

data <- data %>% left_join(df1)

df1 <- data_frac %>% 
  group_by(organisation_full, collab_type) %>% 
  summarise(count = sum(frac)) %>% 
  pivot_wider(values_from = "count", names_from = "collab_type") %>% 
  ungroup() 

data <- data %>% left_join(df1)

write_csv(data, "data_frac_1990.csv")
```

# 2020 Версия датасета с фракционализацией

```{r}
data_frac <- data_kat %>% filter(!is.na(organisation_full)) %>% 
  filter(year == 2020) %>% 
  ## ФРАКЦИОНАЛИЗАЦИЯ
  group_by(UT) %>% 
  mutate(n_auth = length(organisation_full), .after = "organisation_full") %>% 
  ungroup() %>% 
  mutate(frac = 1 / n_auth, .after = "organisation_full")

df1 <- data_frac %>% 
  group_by(organisation_full) %>% 
  summarise(total_pub = sum(frac),
            country = paste(sort(unique(country)),collapse="; "),
            region = paste(sort(unique(region)),collapse="; "))

data <- df1

df1 <- data_frac %>% 
  group_by(organisation_full, Q) %>% 
  summarise(count = sum(frac)) %>% 
  pivot_wider(values_from = "count", names_from = "Q") %>% 
  ungroup() %>% 
  select(organisation_full, `Q1`, `Q2`, `Q3`, `Q4`, `NA`) 


df3 <- df1

data <- data %>% left_join(df3)

df1 <- data_frac %>% select(UT, organisation_full, frac, research_areas) %>% 
  mutate(id = row_number()) %>% 
  separate_rows(research_areas, sep = ";") %>% 
  mutate(research_areas = str_trim(research_areas, "both")) %>% 
  group_by(id) %>% 
  mutate(n_fields = length(organisation_full)) %>% ungroup() %>% select(-id) %>% 
  mutate(frac_fields = 1 / n_fields) %>% 
  # filter(UT == "WOS:000286815100004" | UT == "WOS:000356603200004") %>% 
  group_by(UT, organisation_full, research_areas, frac) %>% 
  summarise(count = sum(frac_fields)) %>% ungroup() %>% 
  group_by(organisation_full, research_areas) %>% 
  mutate(frac_frac = frac * count) %>% 
  ungroup() %>% 
  group_by(organisation_full, research_areas) %>% 
  summarise(frac_frac_frac = sum(frac_frac)) %>% ungroup() %>% 
  pivot_wider(values_from = "frac_frac_frac", names_from = "research_areas") 

data <- data %>% left_join(df1)

df1 <- data_frac %>% 
  group_by(organisation_full, field) %>% 
  summarise(count = sum(frac)) %>% 
  pivot_wider(values_from = "count", names_from = "field") %>% 
  ungroup() 

data <- data %>% left_join(df1)

# Фракционализация TC
df1 <- data_frac %>% select(UT, organisation_full, frac, TC) %>% 
  # filter(UT == "WOS:000286815100004" | UT == "WOS:000356603200004" | UT == "WOS:000085344600006") %>% 
  mutate(TC_f = TC * frac) %>% 
  # group_by(organisation_full) %>% 
  # mutate(pp = length(unique(UT))) %>% ungroup() %>% 
  group_by(organisation_full, UT) %>% 
  summarise(TC_fsum = sum(TC_f, na.rm = TRUE)) %>% ungroup() %>% 
  group_by(organisation_full) %>% 
  summarise(TC_frac_mean = mean(TC_fsum, na.rm = TRUE))

data <- data %>% left_join(df1)

# Фракционализация mncs
df1 <- data_frac %>% select(UT, organisation_full, frac, mncs) %>% 
  # filter(UT == "WOS:000286815100004" | UT == "WOS:000356603200004" | UT == "WOS:000085344600006") %>% 
  mutate(mncs_f = mncs * frac) %>% 
  # group_by(organisation_full) %>% 
  # mutate(pp = length(unique(UT))) %>% ungroup() %>% 
  group_by(organisation_full, UT) %>% 
  summarise(mncs_fsum = sum(mncs_f, na.rm = TRUE)) %>% ungroup() %>% 
  group_by(organisation_full) %>% 
  summarise(mncs_frac_mean = mean(mncs_fsum, na.rm = TRUE))

data <- data %>% left_join(df1)

## Фракционализация top_

df1 <- data_frac %>% select(UT, organisation_full, frac, starts_with("top_")) %>% 
  # filter(UT == "WOS:000286815100004" | UT == "WOS:000356603200004" | UT == "WOS:000085344600006") %>% 
  mutate(top_1_fr = top_1 * frac,
         top_10_fr = top_10 * frac,
         top_25_fr = top_25 * frac,
         top_50_fr = top_50 * frac) %>% 
  group_by(organisation_full) %>% 
  summarise(top_1_fr = sum(top_1_fr),
            top_10_fr = sum(top_10_fr),
            top_25_fr = sum(top_25_fr),
            top_50_fr = sum(top_50_fr))

data <- data %>% left_join(df1)

df1 <- data_frac %>% 
  group_by(organisation_full, collab_type) %>% 
  summarise(count = sum(frac)) %>% 
  pivot_wider(values_from = "count", names_from = "collab_type") %>% 
  ungroup() 

data <- data %>% left_join(df1)

write_csv(data, "data_frac_2020.csv")
```